臺灣高等法院民事裁定
111年度家上易字第49號
聲  請  人 
即  上訴人  張靜萍  
訴訟代理人  徐明珠律師
            陳婉寧律師
相  對  人
即  參加人  張錫陣  
訴訟代理人  吳發隆律師
上列聲請人因本院111年度家上易字第49號分割遺產等事件，聲
請駁回參加人之訴訟參加，本院裁定如下：　　　　　　　　　
    主    文
聲請駁回。
聲請費用由聲請人負擔。
    理    由
一、按就兩造之家事訴訟有法律上利害關係之第三人，為輔助一
    造起見，於該訴訟繫屬中，得為參加。當事人對於第三人之
    參加，得聲請法院駁回。家事事件法第51條準用民事訴訟法
    第58條第l項、第60條第1項前段定有明文。次按民事訴訟法
    第58條第1項所稱有法律上利害關係之第三人，係指第三人
    在私法或公法上之法律關係或權利義務，將因其所輔助之當
    事人受敗訴判決有致其直接或間接影響之不利益，倘該當事
    人獲勝訴判決，即可免受不利益之情形而言，且不問其敗訴
    判決之內容為主文之諭示或理由之判斷，祇須其有致該第三
    人受不利益之影響者，均應認其有輔助參加訴訟之利益而涵
    攝在內，以避免裁判歧異及紛爭擴大或顯在化（最高法院97
    年度台抗字第414號裁定參照）。
二、參加人主張本院111年度家上易字第49號分割遺產事件（下
    稱本案），經原審認定被繼承人張浚銘對參加人有借款債權
    （下稱系爭債權）新臺幣（下同）3,572,456元，並列為其
    遺產而予以分割。惟系爭債權業經參加人抵銷而不存在，是
    本案判決結果與參加人有法律上利害關係，本案被上訴人張
    如源為參加人配偶，為輔助張如源而參加本案等語。
三、聲請意旨略以：參加人於原審已承認向被繼承人借款，至於
    其抗辯債務是否因抵銷而消滅，自可於聲請人取得執行名義
    之程序中為抗辯，或於強制執行程序中提出債務人異議之訴
    。參加人與張如源無因本案而受不利益，為此聲請駁回參加
    人之參加等情。
四、經查，聲請人將系爭債權列為被繼承人之遺產而訴請分割，
    聲請人與本案被上訴人張思文、張蘊涵主張系爭債權存在，
    被上訴人張思漢、張如源則爭執系爭債權存在，是本案訴訟
    當事人間就系爭債權之存否及金額已有爭執。參加人為系爭
    債權之債務人，本案若判決被繼承人之遺產包括系爭債權並
    予分割，參加人將面臨繼承人即本案當事人均再向其請求給
    付之不利益，是本案判決就系爭債權是否列入遺產及金額為
    何之判斷，將致參加人私法上之地位受有不利益之影響，應
    認參加人就本案有法律上之利害關係，其為輔助張如源而參
    加訴訟，即無不合。聲請人聲請駁回參加人之訴訟參加，為
    無理由，應予駁回。
五、據上論結，本件聲請為無理由，爰裁定如主文。　　
中　　華　　民　　國　　111 　年　　12　　月　　14　　日
                  家事法庭
                      審判長法  官  陳婷玉
                            法  官  林晏如
                            法  官  曾明玉 
正本係照原本作成。
如不服本裁定，應於收受送達後10日內向本院提出抗告狀，並應
繳納抗告費新臺幣１千元。
中　　華　　民　　國　　111 　年　　12　　月　　14　　日

  　　　　　　　　　　　　　書記官  陳盈璇